臺灣新北地方法院民事裁定
110年度訴字第3108號

原      告  遠東國際商業銀行股份有限公司

法定代理人  侯金英  
訴訟代理人  林芷伃  
被      告  李佩筠  
            李金春  
            李文德  
            李文俊  
            李文明  
上列當事人間代位請求分割遺產等事件，本院裁定如下：
    主  文
原告應於本裁定送達後5 日內，補繳裁判費新臺幣（下同）2萬6
,862元，逾期不繳，即駁回其訴。
    理  由
一、按訴訟標的之價額，由法院核定；核定訴訟標的以起訴時之
    交易價額為準；無交易價額者，以原告就訴訟標的所有之利
    益為準；以一訴主張數項標的者，其價額合併計算之；分割
    共有物涉訟，以原告因分割所受利益之價額為準，民事訴訟
    法第77條之1第1項、第2項、第77條之2第1項、第77條之11
    定有明文。又二者訴訟標的雖不相同，惟自經濟上觀之，其
    訴訟目的一致，不超出終局標的範圍，訴訟標的價額應以其
    中價額最高者定之（最高法院104年度第8次民事庭會議決議
    意旨參照）。次按債權人代位債務人對於第三債務人起訴，
    代位權僅為債權人對於債務人與第三債務人間之權利義務關
    係，並非構成訴訟標的之事項，是計算其訴訟標的價額，應
    就債務人與第三債務人間之權利義務關係定之（最高法院10
    3年度台抗字第4號裁定意旨參照）。復按關於分割共有物之
    訴，其訴訟標的價額之核定，應以起訴時原告依其應有部分
    ，計算分得共有物之價格為準；於分割遺產之訴，則應依起
    訴時遺產總價額，按原告所佔應繼分比例定之（最高法院10
    2年度台抗字第277號裁定參照）。
二、經查，原告起訴主張被告李佩筠積欠其債務47萬3,819元(下
    稱系爭債權)，本於李佩筠債權人地位，請求被告就李林猜
    所遺如附表所示之不動產(下稱系爭房地)辦理繼承登記，及
    請求變價分割系爭房地，並依應繼分比例分配價金。經核原
    告上開請求之訴訟標的雖異，惟自經濟上觀之，其訴訟目的
    一致，均係為獲清償系爭債權之目的，揆諸首揭規定及說明
    ，本件訴訟標的價額應以因分割系爭房地李佩筠所受之利益
    核定之。次查，本院依職權查詢內政部不動產交易實價查詢
    服務網，與系爭房地同棟之5樓房地於民國110年9月交易價
    格約每平方公尺12.6 萬元，是系爭房地交易價格為1,388萬
    8,980元【計算式：126,000元/ ㎡×（99.85㎡＋10.38㎡)＝13,88
    8,980】，則債務人李佩筠因分割所受利益之價額為277萬7,
    796元（計算式：13,888,980×1/5＝2,777,796），故本件訴
    訟標的價額核定為277萬7,796元，應徵收第一審裁判費2萬8
    ,522元，扣除原告已繳納裁判費1,660元，尚應補繳2萬6,86
    2元。茲依民事訴訟法第249 條第1 項但書規定，限原告於
    收受本裁定送達後5 日內補繳第一審裁判費，逾期不繳，即
    駁回其訴，特此裁定。
中　　華　　民　　國　　111 　年　　1 　　月　　12　　日
                  民事第七庭    法　官　王婉如
以上正本係照原本作成。
如不服本裁定關於訴訟標的價額之核定，得於收受裁定正本後10
日內向本院提出抗告狀，並繳納抗告裁判費新臺幣1,000元整。
中　　華　　民　　國　111 　　年　　1　 　月　　12　　日
                                書記官  鄔琬誼 
附表：
編號 種類 財產所在或名稱 權利範圍 分割方法  1 土地 新北市○○區○○段000地號   1/5 被告各1/5  2 房屋 新北市○○區○○段0000○號（門牌號碼：新北市○○區○○街00巷00弄0號）   1/1 被告各1/5